臺灣板橋地方法院刑事判決             100年度易字第2587號
公  訴  人  臺灣板橋地方法院檢察署檢察官
被      告  詹佳融
            張晉榮
            蘇瑞昌
            何冠毅
            何守國
上列被告等因傷害等案件，經檢察官提起公訴（99年度調偵字第
2265號），本院判決如下：
    主  文
本件公訴不受理。
    理  由
一、公訴意旨略以：被告詹佳融為被告張晉榮之表弟、被告蘇瑞
    昌之妻舅，被告何冠毅則為被告何守國之子。被告詹佳融、
    張晉榮2 人因懷疑被告何冠毅扯下被告詹佳融所經營攤位之
    帆布，竟共同基於毀損之犯意聯絡，於民國99年7 月2 日凌
    晨5 時30分至6 時間某時，持鋁棒、石頭至告訴人何品燁（
    即被告何守國之女）所經營、位於臺北縣三重市（已改制為
    新北市三重區；以下仍沿用改制前之地名）長元街69號「長
    元日本料理店」，砸毀該店內之料理檯玻璃，致上開物品不
    堪使用，足生損害於告訴人何品燁。被告詹佳融、張晉榮2
    人又共同基於傷害人之身體之犯意聯絡，於同日上午5 時35
    分至6 時間某時，在臺北縣三重市○○街與中央北路口，徒
    手毆打被告何冠毅，而被告蘇瑞昌因聽聞被告詹佳融、張晉
    榮與被告何冠毅發生爭執，於同日上午6 時許，抵達上址現
    場，與被告詹佳融、張晉榮共同基於傷害人之身體之犯意聯
    絡，一同徒手毆打被告何冠毅，被告何冠毅亦基於傷害人之
    身體之犯意，與被告詹佳融、張晉榮、蘇瑞昌互毆，致被告
    何冠毅受有頭部外傷合併顏面骨骨折、臉部、上肢及前軀幹
    多處挫傷、腦震盪、左眼眼眶骨骨折等傷害，被告詹佳融受
    有右手腕擦傷之傷害、被告張晉榮受有顏面、前額、右眼眶
    緣多處表淺傷之傷害、被告蘇瑞昌受有胸壁挫傷等傷害；嗣
    被告何守國因得知被告何冠毅遭人毆傷，遂騎乘車牌號碼CX
    V-187 號重型機車前往上址現場，被告何守國於同日上午6
    時30分許抵達現場後，竟基於傷害人之身體之犯意，騎乘上
    開機車衝撞被告詹佳融、蘇瑞昌2 人，致被告詹佳融受有右
    小腿、右大腿挫傷瘀青等傷害，被告蘇瑞昌則受有小腿磨損
    擦傷併感染及髖挫傷等傷害。因認被告詹佳融、張晉榮2 人
    均涉犯刑法第277 條第1 項之傷害罪、同法第354 條之毀損
    罪等罪嫌，被告蘇瑞昌、何冠毅、何守國3 人均涉犯刑法第
    277 條第1 項之傷害罪嫌。
二、按告訴乃論之罪，告訴人於第一審辯論終結前，得撤回其告
    訴，刑事訴訟法第238 條第1 項定有明文；又告訴經撤回者
    ，應諭知不受理之判決，且此項判決得不經言詞辯論為之，
    同法第303 條第3 款、第307 條亦分別定有明文。
三、查本件告訴人何品燁告訴被告詹佳融、張晉榮2 人毀損案件
    ，被告何冠毅告訴被告詹佳融、張晉榮、蘇瑞昌3 人傷害案
    件，被告詹佳融、張晉榮、蘇瑞昌告訴被告何冠毅傷害案件
    ，及被告詹佳融、蘇瑞昌告訴被告何守國傷害案件，公訴人
    認被告詹佳融、張晉榮2 人均涉犯刑法第354 條之毀損罪、
    同法第277 條第1 項之傷害罪、被告蘇瑞昌、何冠毅、何守
    國3 人均涉犯刑法第277 條第1 項之傷害罪，依刑法第357
    條、第287 條前段之規定，均須告訴乃論；茲據告訴人何品
    燁、被告何冠毅、詹佳融、張晉榮、蘇瑞昌於100 年8 月31
    日本院準備程序時，均當庭撤回本件告訴，有本院準備程序
    筆錄1 份、撤回告訴狀5 紙等在卷可稽，依前揭條文規定，
    本件爰不經言詞辯論，逕為諭知不受理之判決。
據上論斷，應依刑事訴訟法第303 條第3 款、第307 條，判決如
主文。
中    華    民    國    100   年    8     月    31    日
                  刑事第十庭  法  官  劉景宜
上列正本證明與原本無異。
如不服本判決，應於判決送達後10日內敘明上訴理由，向本院提
出上訴狀 (應附繕本) ，上訴於臺灣高等法院。其未敘述上訴理
由者，應於上訴期間屆滿後20日內向本院補提理由書「切勿逕送
上級法院」。
                              書記官  謝秀青
中    華    民    國   100    年    9     月    8     日